臺灣臺中地方法院刑事判決
111年度交簡上字第123號
上  訴  人  
即  被  告  曾文正



輔  佐  人  
即被告之父  曾景雄


上列上訴人即被告因公共危險案件，不服本院中華民國111 年3
月9日111 年度交簡字第130號第一審刑事簡易判決（起訴案號：
臺灣臺中地方檢察署110 年度偵字第33772號），提起上訴，本
院管轄之第二審合議庭判決如下：
    主  文
上訴駁回。
曾文正緩刑貳年。
    犯罪事實及理由
一、本案經本院審理結果，除以下事項應予補充或更正外，認第
    一審判決之犯罪事實、理由，及其認事、用法與量刑均無不
    當，應予維持並引用第一審簡易判決之記載（如附件）：
  ㈠犯罪事實欄一第4、5行關於「左方車應讓右方車先行」之記
    載，應更正為「左方車應暫停讓右方車先行」。
  ㈡補充理由：本件上訴人即被告曾文正（下稱被告）之父即輔
    佐人曾景雄雖於本案二審審理時陳稱：肇事路口右邊是有障
    礙的，因為前方跟左側沒有來車，右側有建築物，遮住被告
    視線，所以看不到告訴人林利威的機車，但是被告有按喇叭
    示警，告訴人沒有回應，所以被告讓車子繼續滑行云云，然
    查：依卷附被告車輛之行車紀錄器影像畫面及道路交通事故
    現場圖（見偵卷第21、39頁），可以看出案發當時為晴天，
    日間光線充足，而被告在行經本案肇事路口前，該路段（即
    臺中市烏日區溪南路1段506巷316弄）左側除有一電線桿外
    ，並無其他遮蔽物，而該路段右側雖有鐵皮搭建之建築物，
    惟該建築物接近肇事路口處，係沿該路段道路斜向搭建，被
    告之車輛行至該路口時，前方係開闊無任何遮蔽物，且被告
    之車輛在尚未通過該路口時，告訴人之機車已出現在該路口
    右側而在被告右前方視線範圍內；且本案案發時係天候晴，
    該路段鋪設柏油路面，路面乾燥無缺陷、無障礙物，視距良
    好乙節，有道路交通事故調查報告表㈠可參。是依本件肇事
    路段及路口之客觀環境，應認並無遮蔽物足以遮蔽被告視線
    之情事。且輔佐人既陳稱被告有按喇叭示警等語，益徵被告
    在通過上開路口前，已看見告訴人正騎乘機車欲通過該路口
    ；更遑論被告於警詢時亦供稱：「無障礙物。視線正常。」
    等語（見偵卷第12頁），故輔佐人上開所辯與客觀事證不符
    ，洵無可採。
  ㈢證據部分增列「被告於本院二審準備程序及審理時之自白」
    。
二、被告上訴意旨略以：告訴人係違法無照駕駛且超速至事發地
    點，未減速由被告右側邊撞擊被告所駕車輛為肇事主因與有
    過失；被告極有意願與告訴人和解，惟其事故所花費用新臺
    幣（下同）5萬餘元，未滿6萬元，告訴人竟然求賠償300餘
    萬元，這樣不合理之要求豈是被告所能承擔，以致無法和解
    。一審未審酌上開情況，量刑太重等語。
四、上訴駁回之理由：
  ㈠被告上訴意旨雖指稱告訴人係無照駕駛且超速云云，然查本
    件肇事路口之行車速限為30公里乙節，有卷附之道路交通事
    故調查報告表㈠可參（見偵卷第41頁），而告訴人雖於警詢
    時陳稱其當時車速為40公里左右等語（見偵卷第17頁），然
    告訴人之道路交通事故談話紀錄表則記載告訴人稱其不清楚
    肇事當時車速等語（見偵卷第61頁）；卷附之臺中市政府警
    察局道路交通事故初步分析研判表（見偵卷第55頁）亦僅記
    載告訴人有未依規定減速、無照駕駛之違規事實；卷內亦查
    無其他證據足以證明告訴人有超速行駛，是無法認定告訴人
    確有超速之情事。至被告另指稱告訴人係無照駕駛部分，告
    訴人本案係無照駕駛乙節，固業據告訴人於警詢時自承其無
    重機車駕照等語明確（見偵卷第16頁），並有臺中市政府警
    察舉發違反道路交通管理事件通知單影本可佐（見偵卷第63
    頁），然駕照之有無乃屬交通監理機關係行政管理事項，而
    告訴人無照駕駛縱有違規之情，仍不影響被告過失責任之有
    無，一併指明。
  ㈡關於刑之量定，係實體法上賦予法院得為自由裁量之事項，
    茍已斟酌刑法第57條各款所列情狀，而未逾越法定刑度，或
    濫用其權限，即不得任意指摘為違法，最高法院72 年台上
    字第6696號、75年台上字第7033號判例均可參照。且在同一
    犯罪事實與情節，如別無其他加重或減輕之原因，下級審法
    院量定之刑，亦無過重或失輕之不當情形，則上級審法院對
    下級審法院之職權行使，原則上應予尊重（最高法院85年度
    台上字第2446號判決意旨參照）。經查，被告係犯刑法第28
    4條前段之過失傷害罪，而該罪之法定刑為1 年以下有期徒
    刑、拘役或10萬元以下罰金，原審依全案情節，於法定刑內
    ，對被告量處有期徒刑2 月，並諭知如易科罰金，以1000元
    折算壹日，係在法定刑之範圍內為量刑。原審並審酌駕車行
    駛至無號誌交岔路口，未依規定禮讓右方車先行，因而肇事
    致使告訴人林利威受有傷害，且迄今尚未與告訴人達成和解
    ，賠償告訴人所受之損害，另斟酌告訴人所受之傷害、本案
    車禍被告及告訴人各自之過失程度及被告之經濟狀況、智識
    程度等一切情狀，已就刑法第57條規定為斟酌及考量；且原
    審判決係引用檢察官起訴書犯罪事實欄之記載，而該起訴書
    犯罪事實欄一已載明告訴人係無照騎乘機車，是無被告上訴
    意旨所稱原審並無審酌告訴人無照駕駛之情況。綜上，原審
    認事用法並無違誤，量刑亦稱妥適，難謂有何違法失當之處
    。本院認第一審上開量刑，既未逾越法定刑度，復未濫用自
    由裁量之權限，所為量刑核無不當或違法，且無輕重失衡之
    情形，依上開最高法院判例、判決意旨，本院自應予尊重。
    故被告本件上訴無理由，應予駁回。
  ㈢查被告前未曾因故意犯罪受有期徒刑以上之宣告，有上開臺
    灣高等法院被告前案紀錄表附卷可參（見交簡上卷第33頁）
    ，本院衡酌被告行至本案肇事路口，未遵守交通法規，導致
    本件車禍發生，所為固應予非難，然其犯後於本院一審及二
    審審理時均坦承犯行，態度尚佳，被告雖未與告訴人成立和
    解，然本案告訴人與被告係因雙方對於和解之金額認知差距
    過大，導致無法成立和解，是本件和解不成立之原因無法全
    然歸咎於被告，且本件告訴人亦與有過失，本院認被告尚知
    悔悟，其因一時疏失，偶觸刑章，信其經此偵、審程序及刑
    之宣告後，應能知所警惕而無再犯之虞，認其所受刑之宣告
    以暫不執行為當，依刑法第74條第1 項第1 款之規定，併宣
    告緩刑2 年，以啟自新。
據上論斷，應依刑事訴訟法第455條之1第1項、第3項、第368條
、第373條，判決如主文。
本案經檢察官林宏昌提起公訴，檢察官張凱傑到庭執行職務。
中　　華　　民　　國　　111 　年　　7 　　月　  26 　日
                  刑事第十六庭  審判長法  官江彥儀  
                                      法  官呂超群
                                      法  官陳怡君
以上正本證明與原本無異。
不得上訴。
                                      書記官蔡明純　　　
中　　華　　民　　國　　111 　年　　7 　　月　　26　　日
◎附錄本案論罪科刑法條
中華民國刑法第284條
因過失傷害人者，處1年以下有期徒刑、拘役或10萬元以下罰金
；致重傷者，處3年以下有期徒刑、拘役或30萬元以下罰金。
◎附件